【裁判字號】    97,審訴,2733
【裁判日期】    971128
【裁判案由】    毒品危害防制條例
【裁判全文】
臺灣桃園地方法院刑事判決            97年度審訴字第2733號
公  訴  人  臺灣桃園地方法院檢察署檢察官
被      告  甲○○
上列被告因違反毒品危害防制條例案件，經檢察官提起公訴（97
年度毒偵字第4472號），嗣於本院準備程序進行中，被告就被訴
事實為有罪之陳述，經本院告知簡式審判程序意旨，並聽取公訴
人、被告之意見後，本院合議庭裁定改由受命法官獨任依簡式審
判程序審理，並判決如下：
    主  文
甲○○施用第一級毒品，累犯，處有期徒刑拾月，扣案之海洛因
壹包含袋（毛重零點參公克，驗餘毛重零點貳捌公克）沒收銷燬
之；又施用第二級毒品，累犯，處有期徒刑伍月。應執行有期徒
刑拾壹月，扣案之海洛因壹包含袋（毛重零點參公克，驗餘毛重
零點貳捌公克）沒收銷燬之。
    事  實
一、甲○○前(一)於民國88年間因施用第一級毒品案件，經臺灣板
    橋地方法院（以下簡稱板院）以88年度毒聲字第996 號裁定
    送觀察、勒戒後，因認有繼續施用毒品傾向，經板院以88年
    度毒聲字第1634號裁定令入戒治處所施以強制戒治，嗣經板
    院以88年度毒聲字第5822號裁定停止戒治，於88年10月6 日
    停止戒治併付保護管束出所，於89年3 月7 日保護管束期滿
    停止戒治未經撤銷而視為執行完畢，並經臺灣板橋地方法院
    檢察署檢察官以89年度戒毒偵字第180 號為不起訴處分確定
    ；(二)繼於89年間因施用第一、二級毒品案件，經板院以89年
    度毒聲字第2913號裁定送觀察、勒戒後，因認有繼續施用毒
    品傾向，經板院以89年度毒聲字第3483號裁定令入戒治處所
    施以強制戒治，嗣經板院以90年度毒聲字第602 號裁定停止
    戒治，於90年2 月22日停止戒治併付保護管束，後經板院以
    90年度毒偵字第2350號裁定撤銷停止戒治，於90年5 月29日
    戒治期滿執行完畢，該次施用毒品犯行並經板院以89年度易
    字第2910號分別判處有期徒刑10月、7 月，應執行有期徒刑
    1 年4 月確定；另於前揭強制戒治執行完畢釋放後5 年內，
    即(三)於90年間再因施用第一、二級毒品案件，經臺灣高等法
    院以91年度上訴字第1129號分別判處有期徒刑11月、8 月，
    應執行有期徒刑1 年6 月確定；(四)於同年間復因竊盜案件，
    經板院以90年度易字第3353號判處有期徒刑3 月確定，上開
    (三)(四)之罪並經臺灣高等法院以91年度聲字第1036號裁定應執
    行有期徒刑1 年8 月確定；上開(二)(三)(四)罪經接續執行，於92
    年12月26日假釋併付保護管束出監，嗣經撤銷假釋，尚餘殘
    刑7 月7 日；又(五)於93年間因連續施用第一、二級毒品案件
    ，經板院以93年度訴字第1210號分別判處有期徒刑9 月、4
    月確定，應執行有期徒刑1 年確定，並與前開殘刑7 月7 日
    接續執行，於95年3 月26日縮刑期滿執行完畢（於本案構成
    累犯）。詎仍不知悔改，竟基於施用第一、二級毒品海洛因
    、甲基安非他命之犯意，於97年7 月23日晚上某時許，在臺
    北縣鶯歌鎮○○街50號住處內，分別以針筒注射方式施用海
    洛因及以吸食器燒烤方式施用甲基安非他命各1 次，嗣為警
    於97年7 月24日晚上9 時40分許，在桃園縣桃園市○○街86
    號前查獲，並扣得海洛因1 包（毛重0.3 公克，驗餘毛重
    0.28公克）。
二、案經桃園縣政府警察局桃園分局報告臺灣桃園地方法院檢察
    署檢察官偵查起訴。
    理  由
一、本案被告甲○○所犯之罪，並非法定刑為死刑、無期徒刑或
    最輕本刑3 年以上有期徒刑之罪，亦非高等法院管轄第一審
    之案件，而被告於準備程序中就被訴事實已為有罪之陳述，
    經本院告知簡式審判程序之旨，並聽取被告與公訴人之意見
    後，本院乃依刑事訴訟法第273 條之1 第1 項規定，裁定進
    行簡式審判程序，合先敘明。
二、上揭犯罪事實業據被告甲○○坦承不諱，其為警查獲後所採
    集之尿液經送驗後，呈鴉片類及甲基安非他命陽性反應，此
    有桃園縣政府警察局桃園分局被採尿人姓名編號對照表1 紙
    、台灣檢驗科技股份有限公司濫用藥物檢驗報告2 紙在卷可
    稽，另有海洛因1 包扣案可資佐證，足認被告上開任意性自
    白與事實相符，堪以採信。又按毒品危害防制條例於92年7
    月9 日修正公布，自93年1 月9 日施行，而依修正後之規定
    ，僅限於「初犯」及「5 年後再犯」2 種情形，始應先經觀
    察、勒戒或強制戒治程序。倘被告於5 年內已再犯，經依法
    追訴處罰，縱其第3 次（或第3 次以上）再度施用毒品之時
    間，在初犯經觀察、勒戒或強制戒治執行完畢釋放5 年以後
    ，已不合於「5 年後再犯」之規定，且因已於「5 年內再犯
    」，顯見其再犯率甚高，原實施觀察、勒戒或強制戒治，已
    無法收其實效，即應依該條例第10條處罰；又所謂5 年戒斷
    期間之計算，係指相鄰之前後2 次施用毒品時間之間隔而言
    ，非可飛躍自初次起算其5 年期間（最高法院95年度第7 次
    刑事庭會議決議、最高法院95年台非字第65號判決參照）。
    經查，本件被告於前案強制戒治執行完畢（即90年5 月29日
    ）後5 年內，即於90年間因施用第一、二級毒品案件，經臺
    灣高等法院以91年度上訴字第1129號分別判處有期徒刑11月
    、8 月，應執行有期徒刑1 年6 月確定，有臺灣高等法院被
    告前案紀錄表在卷足憑，是本件被告施用毒品犯行雖已於強
    制戒治執行完畢後5 年後，惟其已於5 年內再犯，依上開說
    明，仍應追訴處罰。綜上，本件事證明確，被告犯行堪以認
    定，應依法論科。
三、核被告所為，係犯毒品危害防制條例第10條第1 項及第2 項
    之施用第一、二級毒品罪。其持有第一、二級毒品之低度行
    為，為施用第一、二級毒品之高度行為所吸收，均不另論罪
    。被告所犯上開施用第一、二級毒品之二罪，犯意各別，構
    成要件互異，應分別論罪，併合處罰。另查，被告有事實欄
    一所載之科刑及執行紀錄，有臺灣高等法院被告前案紀錄表
    可稽，其於有期徒刑執行完畢後5 年內，故意再犯本件有期
    徒刑以上之二罪，均為累犯，應依法加重其刑。爰審酌被告
    已有施用毒品前科，於本案復另行施用海洛因、甲基安非他
    命，顯見其意志不堅，缺乏勒戒動機，其施用毒品足以導致
    精神障礙、性格異常，甚至造成生命危險，戕害一己之身體
    健康，惟念其犯後尚能坦承犯行、態度尚可等一切情狀，各
    量處如主文所示之刑，並定其應執行刑。至扣案之白色粉末
    1 包（毛重0.3 公克，驗餘毛重0.28公克），經送請台灣檢
    驗科技股份有限公司檢驗結果，檢出海洛因成分，有台灣檢
    驗科技股份有限公司濫用藥物檢驗報告1 紙附卷可稽，為違
    禁物，無論屬於犯人與否，應依毒品危害防制條例第18條第
    1 項前段規定，沒收銷燬之。
據上論斷，應依刑事訴訟法第273 條之1 第1 項、第299 條第1
項前段，毒品危害防制條例第10條第1 項、第2 項、第18條第1
項前段，刑法第11條、第47條第1 項、第51條第5 款，判決如主
文。
本案經檢察官顏世翠到庭執行職務。
中    華    民    國    97    年    11    月    28    日
                    刑事庭  法  官  林孟宜
以上正本證明與原本無異。
如不服本判決，應於判決送達後10日內向本院提出上訴狀（應附
繕本），其未敘述上訴理由者，應於上訴期間屆滿後20日內補提
理由書狀於本院，上訴於臺灣高等法院。
                            書記官  洪明媚
中    華    民    國    97    年    11    月     28   日
附錄本案論罪科刑法條：
毒品危害防制條例第10條規定：
施用第一級毒品者，處6 月以上5 年以下有期徒刑。
施用第二級毒品者，處3 年以下有期徒刑。
毒品危害防制條例第18條第1項規定：
查獲之第一、二級毒品及專供製造或施用第一、二級毒品之器具
，不問屬於犯人與否，均沒收銷燬之；查獲之第三、四級毒品及
製造或施用毒品之器具，無正當理由而擅自持有者，均沒入銷燬
之。但合於醫藥、研究或訓練之用者，得不予銷燬。


司法院資訊處製作；財團法人民間司法改革基金會備份。
